ACORDAO-COMPLETO-2431021

ACÓRDÃO DE RELAÇÃO

ACÓRDÃO DE RELAÇÃO 12171/2020 ATA 39/2020 - SEGUNDA CÂMARA

Acórdão 12171/2020-TCU-Segunda Câmara
	Os Ministros do Tribunal de Contas da União ACORDAM, por unanimidade, com fundamento nos arts. 1º, inciso V, e 39, inciso I, da Lei 8.443/1992, c/c os arts. 1º, inciso VIII, 143, inciso II, 259, inciso I, e 260, § 5º, do Regimento Interno/TCU e no art. 7º, inciso II, da Resolução/TCU 206/2007, em considerar prejudicada a apreciação do mérito dos atos de admissão de pessoal a seguir relacionados, por perda de objeto, tendo em vista o exaurimento dos seus efeitos financeiros antes do respectivo processamento por esta Corte, em razão do falecimento dos interessados ou do desligamento do cargo a que se refere o ato, de acordo com os pareceres emitidos nos autos:
1. Processo TC-Processo 006.636/2020-9 (ATOS DE ADMISSÃO) 
	1.1. Interessados: Alice Soares de Alencar (XXX.174.807-XX) ; Aline Martins Santos Neto (XXX.390.287-XX) ; Allan de Carvalho Rodrigues (XXX.935.137-XX) ; Altina Silva Oliveira Dionisio (XXX.552.606-XX) ; Ana Paula Cunha de Oliveira (XXX.017.695-XX) ; Angelo Araujo de Carvalho (XXX.311.037-XX) ; Aureliano Lopes da Silva Junior (XXX.356.386-XX) ; Bernardo Pereira Cabral (XXX.531.375-XX) ; Braulio Costa Pereira (XXX.825.537-XX) ; Brenda de Souza Moura (XXX.746.567-XX) ; Breno Cesar de Oliveira Goes (XXX.021.077-XX) ; Bruno Macedo da Costa (XXX.380.487-XX) ; Camilla da Rocha Campos (XXX.318.776-XX) ; Carina Guimaraes das Neves Lapa (XXX.584.827-XX) ; Charlie Vargas Sarmiento (XXX.589.237-XX) ; Claudia Callegaro de Menezes (XXX.932.760-XX) ; Dally Velloso Lemos Schwarz (XXX.626.487-XX) ; Eliane de Oliveira Rodrigues (XXX.425.430-XX) ; Luiza Harab da Silva Rosa (XXX.030.107-XX) ; Silvio Renato Silva de Souza (XXX.950.357-XX) .
	1.2. Órgão/Entidade: Universidade Federal do Rio de Janeiro - UFRJ.
	1.3. Relator: Ministro-Substituto Marcos Bemquerer Costa.
	1.4. Representante do Ministério Público: Procuradora-Geral Cristina Machado da Costa e Silva.
	1.5. Unidade Técnica: Secretaria de Fiscalização de Pessoal (Sefip) .
	1.6. Representação legal: não há.
	1.7. Determinações/Recomendações/Orientações: não há.

Segunda Câmara

Alice Soares de Alencar (XXX.174.807-XX); Aline Martins Santos Neto (XXX.390.287-XX); Allan de Carvalho Rodrigues (XXX.935.137-XX); Altina Silva Oliveira Dionisio (XXX.552.606-XX); Ana Paula Cunha de Oliveira (XXX.017.695-XX); Angelo Araujo de Carvalho (XXX.311.037-XX); Aureliano Lopes da Silva Junior (XXX.356.386-XX); Bernardo Pereira Cabral (XXX.531.375-XX); Braulio Costa Pereira (XXX.825.537-XX); Brenda de Souza Moura (XXX.746.567-XX); Breno Cesar de Oliveira Goes (XXX.021.077-XX); Bruno Macedo da Costa (XXX.380.487-XX); Camilla da Rocha Campos (XXX.318.776-XX); Carina Guimaraes das Neves Lapa (XXX.584.827-XX); Charlie Vargas Sarmiento (XXX.589.237-XX); Claudia Callegaro de Menezes (XXX.932.760-XX); Dally Velloso Lemos Schwarz (XXX.626.487-XX); Eliane de Oliveira Rodrigues (XXX.425.430-XX); Luiza Harab da Silva Rosa (XXX.030.107-XX); Silvio Renato Silva de Souza (XXX.950.357-XX).

MARCOS BEMQUERER

não há.

ATOS DE ADMISSÃO (ADS)

Secretaria de Fiscalização de Pessoal (Sefip).